最高法院刑事判決　　　　　　　　　 111年度台上字第3664號
上　訴　人　蔡煒帆
上列上訴人因傷害致人重傷案件，不服臺灣高等法院臺南分院中
華民國111 年3月31日第二審判決（110年度上訴字第1021號，聲
請簡易判決處刑案號：臺灣嘉義地方檢察署108 年度偵字第3034
號），提起上訴，本院判決如下：
    主  文
上訴駁回。
    理  由
一、按刑事訴訟法第377 條規定，上訴於第三審法院，非以判決
    違背法令為理由，不得為之。是提起第三審上訴，應以原判
    決違背法令為理由，係屬法定要件。如果上訴理由書狀並未
    依據卷內訴訟資料，具體指摘原判決不適用何種法則或如何
    適用不當，或所指摘原判決違法情事，顯與法律規定得為第
    三審上訴理由之違法情形，不相適合時，均應認其上訴為違
    背法律上之程式，予以駁回。
二、本件原審審理結果，認定上訴人蔡煒帆有其事實欄所載之共
    同傷害致人重傷犯行明確，因而撤銷第一審關於其部分之科
    刑判決，改判仍變更檢察官起訴法條，論處其共同犯傷害致
    重傷罪刑，已載敘認定該犯罪事實所憑之證據及說明其量刑
    裁量認定之理由，有卷存資料可資覆按。又刑之量定，係實
    體法上賦予法院得依職權自由裁量之事項，苟已以行為人之
    責任為基礎，並斟酌刑法第57條各款所列情狀，在法定刑度
    內，酌量科刑，無偏執一端，致明顯失出失入情形，即不得
    任意指摘為違法，以為第三審上訴之理由。原判決已說明審
    酌刑法第57條科刑等一切情狀，在罪責原則下適正行使其量
    刑之裁量權，依累犯規定加重其刑，而科處其刑度，核其量
    定之刑罰，已兼顧相關有利與不利之科刑資料，客觀上並未
    逾越法定刑度，核無濫用裁量權限或牴觸比例原則、罪刑不
    相當之情形存在。至得否依刑法第59條酌量減輕其刑，法院
    本屬有權斟酌決定，故未酌減其刑，既不違背法令，自不得
    執為提起第三審上訴之理由，原判決審酌上訴人所犯情狀，
    認無可憫恕之事由，已闡述其理由明確，未依該條規定酌減
    其刑，亦無違法可指。
三、上訴意旨泛指其已與被害人和解賠償損害未予從輕量刑及認
    其無符合刑法第59條規定之情形，有適用法則不當及理由欠
    備之違法云云，經核係置原判決所為明白論斷於不顧，仍持
    已為原判決指駁之陳詞再事爭辯，及對於原審量刑職權之適
    法行使，徒以自己之說詞，任意指為違法，要與法律規定得
    為第三審上訴理由之違法情形，不相適合。應認其上訴為違
    背法律上之程式，予以駁回。又本件既從程序上駁回上訴人
    之上訴，其請求本院依刑法第59條規定酌減其刑後再依同法
    第57條規定從輕量刑，尚無從審酌，附此敘明。
據上論結，應依刑事訴訟法第395條前段，判決如主文。
中    華    民    國   111    年    8     月    3     日
                  刑事第七庭審判長法  官  段  景  榕  
                                  法  官  楊  力  進  
                                  法  官  汪  梅  芬  
                                  法  官  宋  松  璟  
                                  法  官  沈  揚  仁  
本件正本證明與原本無異
                                  書記官
中    華    民    國   111    年    8     月    9     日